【裁判字號】    97,審訴,2401
【裁判日期】    971027
【裁判案由】    毒品危害防制條例
【裁判全文】
臺灣桃園地方法院刑事判決            97年度審訴字第2401號
公  訴  人  臺灣桃園地方法院檢察署檢察官
被      告  甲○○
指定辯護人  本院公設辯護人  陳瑞明
上列被告因違反毒品危害防制條例案件，經檢察官提起公訴（97
年度偵字第4788號），嗣被告於準備程序進行中為有罪之陳述，
經本院合議庭裁定由受命法官獨任進行簡式審判程序後，聲請改
依協商程序而為判決，本院判決如下：
    主  文
甲○○施用第一級毒品，累犯，處有期徒刑捌月；又施用第二級
毒品，累犯，處有期徒刑陸月。應執行有期徒刑壹年。
    事實及理由
一、本件被告所犯係死刑、無期徒刑或最輕本刑為三年以上有期
    徒刑以外之罪，其於準備程序中就被訴事實為有罪之陳述，
    經本院告知簡式審判程序之旨，並聽取公訴人、被告及辯護
    人之意見後，爰依刑事訴訟法第273 條之1 第1 項規定合議
    裁定由受命法官獨任進行簡式審判程序。
二、被告甲○○前有違反藥事法、違反廢止前麻醉藥品管理條例
    、贓物、竊盜、違反毒品危害防制條例等前科，其中於民國
    92年間因施用毒品案件，經本院以92年度易字第1360號判決
    判處有期徒刑7 月確定；於同年間因違反槍砲彈藥刀械管制
    條例案件，經本院以92年度訴字第828 號判決判處有期徒刑
    8 月（另併科罰金新臺幣27,000元），上訴後經臺灣高等法
    院以93年度上訴字第20號判決上訴駁回確定；另於同年間因
    施用第一級毒品案件，經本院以93年度訴字第541 號判決判
    處有期徒刑7 月確定；復於93年間因持有第二級毒品案件，
    經本院以94年度易字第210 號判決判處有期徒刑5 月確定，
    上開數罪於93年7 月16日起接續執行，嗣於95年5 月9 日縮
    短刑期假釋出監並付保護管束，迄95年8 月22日保護管束期
    滿，假釋未經撤銷視為執行完畢（構成累犯）。
三、另被告曾於87年間因施用毒品案件，經本院裁定送觀察勒戒
    後，認無繼續施用毒品之傾向，於87年12月17日執行完畢釋
    放出所，並經本院以87年度易字第1523號為免刑判決確定。
    再於88年間再因施用毒品案件，經本院以88年度毒聲字第57
    20號裁定送觀察、勒戒後，認有繼續施用毒品之傾向，經本
    院以88年度毒聲字第6205號裁定令入戒治處所施以強制戒治
    ，於89年10月18日強制戒治期滿，該次施用毒品案件並經本
    院以88年度桃簡字第1461號判決判處有期徒刑6 月確定。於
    92年間再因施用毒品案件，經本院以92年度毒聲字第932 號
    裁定令入戒治處所施以強制戒治，於93年1 月9 日因法律修
    正報結出所，該次施用毒品案件並經本院以92年度易字第13
    60號判決判處有期徒刑7 月確定。又於上開強制戒治期滿後
    五年內之92年間，另因施用第一級毒品案件，經本院以93年
    度訴字第541 號判決判處有期徒刑7 月確定。詎猶不知悔改
    ，明知海洛因、甲基安非他命係業經公告列為毒品危害防制
    條例第2 條第2 項第1 款、第2 款之第一、二級毒品，不得
    非法持有、施用，竟基於施用第一級毒品海洛因之犯意，於
    97年3 月29日某時，在桃園縣八德市○○街56號5 樓住處，
    施用第一級毒品海洛因1 次；另基於施用第二級毒品甲基安
    非他命之犯意，於同日某時，在上址住處，施用第二級毒品
    甲基安非他命1 次。嗣於同年3 月29日15時30分許，經警通
    知到場說明，經同意採集尿液送驗呈鴉片類及甲基安非他命
    陽性反應而悉上情。案經桃園縣警察局八德分局報告臺灣桃
    園地方法院檢察署檢察官偵查後起訴。
四、證據名稱：
  (一)被告於本院準備程序中之自白。
  (二)台灣檢驗科技股份有限公司濫用藥物檢驗報告、桃園縣政府
    警察局八德分局被採尿人尿液暨毒品真實姓名與編號對照表
    各1 份附卷可稽。
五、本件經檢察官與被告於審判外達成協商之合意且被告已認罪
    ，其合意內容為：就其施用第一級毒品部分，被告願受科刑
    範圍為有期徒刑8 月，就其施用第二級毒品部分，被告願受
    科刑範圍為有期徒刑6 月，應執行有期徒刑1 年。經查，上
    開協商合意並無刑事訴訟法第455 條之4 第1 項所列情形之
    一，檢察官聲請改依協商程序而為判決，本院爰不經言詞辯
    論，於協商合意範圍內為協商判決，合予敘明。
六、附記事項：本件起訴意旨原論被告施用第一、二級毒品犯行
    為想像競合之一罪關係，嗣經公訴人更正被告施用第一、二
    級毒品應予分論併罰，基於檢察一體原則，本院即毋庸變更
    起訴法條，附此敘明。
七、應適用之法條：刑事訴訟法第273 條之1 第1 項、第455 條
    之4 第2 項、第455 條之8 ，毒品危害防制條例第10條第1
    項、第2 項，刑法第11條前段、第47條第1 項、第51條第5
    款。
八、本判決除有刑事訴訟法第455 條之4 第1 項第1 款、第2 款
    、第4 款、第6 款、第7 款所定情形之一，或違反同條第2
    項規定者外，不得上訴。
九、如不服本件判決，得自收受判決送達之日起10日內，向本院
    提出上訴書狀，上訴於第二審法院。
本案經檢察官潘怡華到庭執行職務。
中    華    民    國    97    年    10    月    27    日
                  刑事庭    法  官  徐  培  元
以上正本證明與原本無異。
                            書記官  楊 美   慧
中    華    民    國    97    年    10    月    27    日
附錄本件論罪科刑法條：
毒品危害防制條例第10條
施用第一級毒品者，處六月以上五年以下有期徒刑。
施用第二級毒品者，處三年以下有期徒刑。


司法院資訊處製作；財團法人民間司法改革基金會備份。
